【裁判字號】    92,小上,54
【裁判日期】    920528
【裁判案由】    給付仲介費等
【裁判全文】
臺灣桃園地方法院民事裁定  九十二年度小上字第五四號
    上  訴  人  好力國際股份有限公司
                （原名好力國際有限公司）
    法定代理人  甲○○
    被上訴人    ATINAJA.
                          住桃.
右當事人間請求給付仲介費等事件，上訴人對於中華民國九十二年四月十一日本院中
壢簡易庭九十一年度壢小字第八二０號第一審判決提起上訴，本院裁定如左：
    主      文
上訴駁回。
第二審訴訟費用新台幣參佰參拾玖元由上訴人負擔。
    理      由
一、按對於小額程序之第一審裁判之上訴，非以其違背法令為理由，不得為之，民事
    訴訟法第四百三十六條之二十四第二項定有明文。而所謂違背法令，依同法第四
    百三十六條之三十二第二項規定準用同法第四百六十八條、第四百六十九條第一
    款至第五款結果，係指判決不適用法規或適用不當者，以及（一）判決法院之組
    織不合法者（二）依法律或裁判應迴避之推事參與裁判者（三）法院於權限之有
    無辨別不當或違背專屬管轄之規定者（四）當事人於訴訟未經合法代理者（五）
    違背言詞辯論之公開之規定者。又同法第四百三十六條之二十五亦規定小額程序
    之上訴狀內應記載上訴理由，表明下列二款事項：即（一）原判決所違背之法令
    及其具體內容（二）依訴訟資料可認為原判決有違背法令之具體事實。即上訴人
    於上訴狀或理由書內應有具體之指摘，並揭示該法規之條項或內容，若係成文法
    以外之法則，應揭示該法則之旨趣，倘為司法院之解釋或最高法院之判例，則應
    揭示該判解之字號或其內容，上訴狀或理由書如未依此項方法表明者，即難認為
    已對原判決違背法令有具體之指摘，故如僅就自己主張重加陳述或就原審取捨證
    據任加指摘，並未具體指出原判決違背何等法規，其上訴自難認為合法（最高法
    院七十一年度台上字第三一四號判例意旨參照）。再依民事訴訟法第四百三十六
    條之三十二第二項準用同法第四百七十一條第一項之規定：小額訴訟程序之上訴
    ，上訴人於提起上訴後二十日內未提出理由書者，無庸命其補正，即應以裁定駁
    回之。
二、查本件上訴人就原判決向本院合議庭提起上訴，於民國（下同）九十二年四月三
    十日所提之上訴狀未據表明上訴理由，迄本件裁定時猶未補正，且依訴訟資料亦
    無從認為原判決有何違背法令之具體事實，揆諸首揭規定及說明，本件上訴自難
    認為合法，本院毋庸命上訴人補正，應逕予駁回其上訴。末依民事訴訟法第四百
    三十六條之三十二第一項準用第四百三十六條之十九第一項之規定，確定本件訴
    訟費用額（如後附計算書）如主文第二項所示之金額。
三、依民事訴訟法第四百三十六條之三十二第一項、第二項、第四百七十一條第一項
    、第四百四十四條第一項前段、第九十五條、第七十八條，裁定如主文。
中      華      民      國    九十二    年      五      月    二十八    日
                            臺灣桃園地方法院民事第二庭
~B審判長法官  邱瑞祥
~B法      官  劉佩宜
~B法      官  管靜怡
右為正本係照原本作成
本裁定不得抗告
中      華      民      國    九十二    年      六      月      二      日
~B法院書記官  趙芳媞
~F0
~T40
計算書：
    第二審訴訟費用：二百零三元。
    第二審送達費用：一百三十六元。
    總          計：三百三十九元。


司法院資訊處製作；財團法人民間司法改革基金會備份。
